臺灣橋頭地方法院刑事判決　
111年度金訴字第70號
公  訴  人  臺灣橋頭地方檢察署檢察官
被      告  王祥宇



上列被告因詐欺等案件，經檢察官提起公訴（110年度偵字第851
3、9916號）及移送併辦（110年度少連偵字第165號），本院判
決如下：
    主  文
甲○○犯三人以上共同冒用政府機關及公務員名義詐欺取財罪，
處有期徒刑壹年陸月。
如附表一所示偽造之「法務部行政執行署台北執行處凍結管制命
令印」印文共參枚、「檢察執行處鑑」印文共參枚，均沒收。 
    犯罪事實
一、甲○○於民國110年6月間某日，加入由郭家豪、李沂潔及真實
    姓名年籍不詳，通訊軟體紙飛機暱稱「劉傑輝」、通訊軟體
    微信暱稱「安那共」、「七星」等成年人所組成之詐欺集團
    （甲○○所涉參與犯罪組織罪，業經臺灣臺南地方法院以110
    年度訴字第660號、臺灣高等法院臺南分院111年度上訴字第
    712號判決有罪在案），負責擔任前往向被害人收取詐欺款
    項之取款人員（俗稱「車手」）。嗣甲○○於參與上開犯罪組
    織期間，即與上揭詐欺集團之成員，共同意圖為自己不法之
    所有，基於三人以上共同冒用政府機關及公務員名義詐欺取
    財、行使偽造公文書，以及掩飾、隱匿特定犯罪所得去向及
    所在之洗錢犯意聯絡，先由詐欺集團之不詳成年成員於110
    年6月16日上午8時、9時許假冒中華電信人員、檢察官撥打
    電話予丁○○，佯稱丁○○通話費未繳，資產將遭凍結云云，使
    丁○○陷於錯誤，而於同日提領共計新臺幣（下同）48萬元（
    提領款項之時間及金額詳如附表二編號1所示），再由詐欺
    集團指示郭家豪（郭家豪所涉犯行業經本院判處罪刑確定）
    於同日下午1時19分許，前往高雄市○○區○○街、○○街口，交
    付如附表一編號1所示之偽造公文書1紙與丁○○而行使，向丁
    ○○收取詐得款項48萬元，郭家豪復依詐欺集團之不詳成年成
    員指示，於同日下午2時5分許，將上開48萬元款項攜至○○市
    ○○區○○路0段000號新光三越百貨○○新天地3樓男廁交與李沂
    潔（李沂潔所涉犯行業經本院判處罪刑確定），李沂潔收取
    郭家豪轉交之上開款項後，乃於同日下午3時39分許前往○○
    市○區○○街「○○公園」音樂台男廁內，將上開48萬元款項交
    與詐欺集團之不詳成年成員，而藉此製造金流斷點，隱匿該
    筆詐欺所得財物之去向、所在；嗣本案詐欺集團之不詳成年
    成員又承前同一犯意，於110年6月16日下午某時許撥打電話
    予丁○○，要求其再提領40萬元交與事務官云云，使丁○○陷於
    錯誤，而於同日提領共計40萬元（提領各筆款項之時間及金
    額詳如附表二編號2所示），再由詐欺集團指示甲○○假冒事
    務官於同日下午3時46分許後同日下午某時許，前往高雄市○
    ○區○○路○○公園公廁外，向丁○○收取詐得款項40萬元，甲○○
    復依詐欺集團之不詳成年成員指示，將上開40萬元款項攜至
    高雄市○○區○○街0號大樓前停車場放置在機車置物籃，再由
    詐欺集團另指派其他不詳成年成員取走該款項，而藉此製造
    金流斷點，隱匿該筆詐欺所得財物之去向、所在，後詐欺集
    團之不詳成年成員於同日下午5時7分許為繼續假冒公務機關
    及公務員身分取信於丁○○，遂以通訊軟體LINE傳送如附表一
    編號2至3所示之偽造公文書照片共2張與丁○○而行使；嗣本
    案詐欺集團之不詳成年成員又承前同一犯意，於110年6月17
    日上午某時撥打電話予丁○○，表示要將先前交付之款項返還
    丁○○云云，使丁○○陷於錯誤，而於同日提領共計25萬元（提
    領各筆款項之時間及金額詳如附表二編號3所示），再由該
    詐欺集團成員指示甲○○於同日上午10時44分許，前往高雄市
    ○○區○○路○○公園公廁外，向丁○○收取詐得款項25萬元，甲○○
    復依該詐欺集團不詳成年成員指示，將上開25萬元款項攜至
    高雄市○○區○○路000巷與○○街口的公園花圃內放置，再由該
    詐欺集團另指派其他不詳成年成員取走該款項，而藉此製造
    金流斷點，隱匿該筆詐欺所得財物之去向、所在。嗣丁○○發
    覺受騙，並報警處理，始查悉上情。
二、案經丁○○訴由高雄市政府警察局楠梓分局及高雄市政府警察
    局刑事警察大隊報告臺灣橋頭地方檢察署檢察官偵查起訴及
    移送併辦。
　　理  由
一、按被告以外之人於審判外之言詞或書面陳述，除法律有規定
    者外，不得作為證據；惟按被告以外之人於審判外之陳述，
    雖不符合刑事訴訟法第159條之1至第159條之4之規定，但經
    當事人於審判程序同意作為證據，法院審酌該言詞陳述或書
    面陳述作成時之情況，認為適當者，亦得為證據；當事人、
    代理人或辯護人於法院調查證據時，知有刑事訴訟法第159
    條第1 項不得為證據之情形，而未於言詞辯論終結前聲明異
    議者，視為有前項之同意，刑事訴訟法第159 條第1項及第1
    59條之5 分別定有明文。本判決下述所引用之傳聞證據，經
    檢察官、被告甲○○於本院準備程序及審判程序時表示同意作
    為證據（見金訴卷第59頁、第129頁），或未於言詞辯論終
    結前聲明異議（見金訴卷第130頁至第138頁），本院審酌上
    開證據資料製作時之情況，核無任何不法之瑕疵，亦認適為
    本案認定事實之依據，依刑事訴訟法第159條之5之規定，均
    有證據能力。
二、認定犯罪事實所憑之證據及理由
　㈠上開犯罪事實，業據被告於本院審判程序坦承不諱（見金訴
    卷第129頁、第139頁、第151頁），核與證人即同案被告李
    沂潔所述（見警一卷第9頁至第13頁、第20頁至第23頁；偵
    二卷第11頁至第12頁）、郭家豪所述（見警一卷第56頁至第
    59頁；偵一卷第25頁至第31頁）相符，亦核與證人即告訴人
    丁○○所述相符（見警一卷第129頁至第133頁、第135頁至第1
    37頁），復有同案被告郭家豪當面交付告訴人如附表一編號
    1所示之偽造公文書（見警一卷第177頁）、告訴人提供之LI
    NE對話紀錄擷圖（包含如附表一編號2至3所示之偽造公文書
    ，見審金訴卷第213頁至216頁）、郵政自動櫃員機交易明細
    表（見警一卷第181頁）、告訴人永豐銀行帳戶、彰化銀行
    帳戶及郵局帳戶之存摺封面及內頁交易明細（見警三卷第97
    頁至第101頁）、監視器錄影畫面擷圖（見警二卷第41頁至
    第47頁）、永豐商業銀行作業處111年7月11日作心詢字第11
    10707129號金融資料查詢回函及檢附之告訴人永豐銀行帳戶
    之交易明細(見金訴卷第73頁至第75頁)、彰化商業銀行股份
    有限公司作業處111年7月14日彰作管字第11120009198號函
    及檢附之告訴人彰化銀行帳戶之交易明細(見金訴卷第80-1
    頁至第80-5頁)、中華郵政股份有限公司111年7月11日函及
    檢附告訴人郵局帳戶之客戶歷史交易清單(見金訴卷第85頁
    至第87頁)、内政部警政署反詐騙諮詢專線紀錄表、高雄市
    政府警察局楠梓分局○○派出所受理各類案件紀錄表及受理案
    件證明單(見警一卷第169頁至第175頁）附卷可佐，洵堪認
    定。而起訴書雖記載被告於110年6月16日下午3時7分許，以
    LINE傳送如附表一編號2至3所示之偽造公文書2紙與告訴人
    等語，然為被告堅詞否認，且觀以告訴人提出之LINE對話紀
    錄脈絡，可知傳送如附表一編號2至3所示之偽造公文書與告
    訴人之人為假冒檢察官之詐欺集團成年成員，而非被告本案
    負責假冒之事務官，有告訴人與上開傳送附表一編號2至3偽
    造公文書之詐欺集團成員之LINE對話紀錄在卷可參（見審金
    訴卷第216頁），且傳送如附表一編號2至3所示偽造公文書
    之時間為告訴人業已依詐欺集團指示將款項交與被告之後，
    是依卷內證據資料，難認被告有起訴書所載於110年6月16日
    下午3時7分許，以LINE傳送如附表一編號2至3所示之偽造公
    文書共2紙與告訴人乙節（惟被告就其所屬詐欺集團行使偽
    造公文書部分有不確定故意，而仍有犯意聯絡，詳後述），
    附此敘明。
　㈡按刑法上故意，分直接故意（確定故意）與間接故意（不確
    定故意），行為人對於構成犯罪之事實，明知並有意使其發
    生者，為直接故意；行為人對於構成犯罪事實，預見其發生
    而其發生並不違背其本意者，為間接故意。又按共同正犯之
    意思聯絡，不以彼此間犯罪故意之態樣相同為必要，除犯罪
    構成事實以「明知」為要件，行為人須具有直接故意外，共
    同正犯對於構成犯罪事實既已「明知」或「預見」，其認識
    完全無缺，進而基此共同之認識「使其發生」或「容認其發
    生（不違背其本意）」，彼此間在意思上自得合而為一，形
    成犯罪意思之聯絡，是行為人分別基於直接故意與間接故意
    實行犯罪行為，仍可成立共同正犯（最高法院107年度臺上
    字第3209號判決意旨參照）。查被告案發時未滿00歲，於本
    案負責假冒事務官之公務員身分向告訴人收取款項，並供承
    其不會去過問詐欺集團之詐欺手法，且知悉其與詐欺集團其
    他成員間有所分工等語（見金訴卷第58頁、第139頁、第141
    頁、第145頁至第146頁）。而被告本案既然負責假冒公務員
    ，為完成對告訴人實行詐欺之犯罪計畫，對於其所屬詐欺集
    團成員為詐欺告訴人相信其等假冒檢察官、事務官之公務員
    身分，以達接續向告訴人收取詐欺款項之目的，而交付或傳
    送如附表一編號1至3所示之偽造公文書乙節，實未超出其等
    犯意聯絡之範圍，是被告雖非實際行使該等偽造公文書之人
    ，然其就其所屬詐欺集團成員行使偽造公文書之行為，應有
    間接故意（不確定故意），而仍有犯意聯絡。又按共同正犯
    之意思聯絡，原不以數人間直接發生者為限，即有間接之聯
    絡者，亦包括在內。如甲分別邀約乙、丙犯罪，雖乙、丙間
    彼此並無直接之聯絡，亦無礙於其為共同正犯之成立（最高
    法院77年臺上字第2135號判決意旨參照）。另刑法於103年6
    月18日增訂刑法第339條之4規定：「犯第339條詐欺罪而有
    下列情形之一者，處1年以上7年以下有期徒刑，得併科100
    萬元以下罰金：一、冒用政府機關或公務員名義犯之。二、
    三人以上共同犯之。三、以廣播電視、電子通訊、網際網路
    或其他媒體等傳播工具，對公眾散布而犯之。前項之未遂犯
    罰之」，針對該條第1項第2款加重事由，立法意旨表明：「
    多人共同行使詐術手段，易使被害人陷於錯誤，其主觀惡性
    較單一個人行使詐術為重，有加重處罰之必要，爰仿照本法
    第222條第1項第1款之立法例，將『三人以上共同犯之』列為
    第2款之加重處罰事由。又本款所謂『三人以上共同犯之』，
    不限於實施共同正犯，尚包含同謀共同正犯」。參以前揭事
    證，可知參與本案詐欺犯行者，除被告外，尚有同案被告郭
    家豪、李沂潔、紙飛機暱稱「劉傑輝」及詐欺集團指派前來
    收取被告轉交贓款之成年人。被告雖未自始至終參與各階段
    之犯行，而僅參與收取款項、轉交款項之工作，惟其與詐欺
    集團其他成員既為詐欺告訴人而彼此分工，堪認係在合同意
    思範圍內，各自分擔犯罪行為之一部，並相互利用他人之行
    為，以達犯罪之目的，被告自應就所參與犯行，對於全部所
    發生之結果共同負責，且被告於主觀上對於參與詐欺犯行之
    成員含自己達三人以上之事，亦屬可以預見。是被告主觀上
    所能預見者，非僅詐欺取財之基本構成要件而已，更及於「
    三人以上共同冒用政府機關及公務員名義犯罪」之加重要件
    ，而就本案三人以上共同冒用政府機關及公務員名義詐欺取
    財罪、一般洗錢犯行，具有直接故意；就本案行使偽造公文
    書犯行，具有間接故意，已如前述。是被告與郭家豪、李沂
    潔、紙飛機暱稱「劉傑輝」、微信暱稱「安那共」、「七星
    」、詐欺集團指派前來收款之成年人及其等所屬詐欺集團成
    員間，仍得論以共同正犯，並就該等共犯分擔部分共同負責
    ，併此敘明。
　㈢綜上所述，足認被告之任意性自白與事實相符，洵堪採信。
    本案事證明確，被告上開犯行，堪以認定，應予依法論科。
三、論罪科刑
　㈠按刑法上所稱之公印或公印文，係專指表示公署或公務員資
    格而言，即俗稱大印與小官印及其印文。又公印文之形式凡
    符合印信條例規定之要件而製頒，無論為印、關防、職章、
    圖記，如足以表示其為公務主體之同一性者，均屬之（最高
    法院22年上字第1904號、69年臺上字第693 號判決意旨、89
    年度臺上字第3155號判決意旨可資參照）。至若不符印信條
    例規定，或與機關全銜不符而不足以表示公署或公務員資格
    之印文，即不得謂之公印文，僅為普通印文（最高法院84年
    度臺上字第6118號判決意旨可供參照）。經查：如附表一編
    號1至3所示之偽造公文書共3紙，其上偽造之「法務部行政
    執行署台北執行處凍結管制命令印」、「檢察執行處鑑」各
    3枚，其名稱均與實際上之機關全銜不相符，依上開說明，
    非屬印信條例規定所製發印信之印文，揆諸上開說明，應僅
    為一般印文，而非公印文，合先敘明。復按公文書係指公務
    員職務上製作之文書，刑法第10條第3 項定有明文，而刑法
    上偽造文書罪，係著重於保護公共信用之法益，即使該偽造
    文書所載名義制作人實無其人，而社會上一般人仍有誤信其
    為真正文書之危險，仍難阻卻犯罪之成立（最高法院54年臺
    上字第1404號判決意旨參照）。故若由形式上觀察文書之製
    作人為公務員，且文書之內容係就公務員職務上之事項所製
    作，即使該偽造之公文書上所載製作名義機關不存在，或該
    文書所載之內容並非該管公務員職務上所管轄，惟社會上一
    般人無法辨識而仍有誤信其為真正之危險時，仍難謂其非公
    文書。經查，如附表一編號1至3所示之文書，分別偽以臺灣
    臺北地方檢察署、臺灣高雄地方檢察署及襄閱主任檢察官之
    名義製作，其內容又提及告訴人涉及洗錢案件，並載有案號
    、股別，已足使人誤信該文書為公務員職務上製作之真正文
    書，自屬偽造之公文書無疑。又本案詐欺集團不詳成年成員
    於110年6月16日下午5時7分許，將如附表一編號2至3所示之
    偽造公文書拍照後，以LINE傳送予告訴人，此僅係行使公文
    書之方法，而未改變原來所偽造之公文書性質，而非準公文
    書。是核被告所為，係犯刑法第339條之4第1 項第1款、第2
    款之三人以上共同冒用政府機關及公務員名義詐欺取財罪、
    同法第216 條、第211 條之行使偽造公文書罪、洗錢防制法
    第14條第1 項之一般洗錢罪。被告與該詐欺集團成員偽造附
    表一所示各印文之行為，係偽造各該公文書之階段行為；又
    偽造該等公文書之低度行為，為行使該等公文書之高度行為
    所吸收，均不另論罪。檢察官併辦部分與起訴部分，犯罪事
    實相同，為同一案件，自得併由本院一併審理。
　㈡被告就本案犯行，與同案被告郭家豪、李沂潔、紙飛機暱稱
    「劉傑輝」、微信暱稱「安那共」、「七星」、詐欺集團指
    派前來收款之成年人及其等所屬詐欺集團成員間，有犯意聯
    絡及行為分擔，應論以共同正犯。
　㈢本件被告與其所屬詐欺集團雖有多次撥打電話向告訴人實施
    詐術使其交付財物及行使偽造公文書之行為，亦有多次層層
    轉交詐欺得款、製造金流斷點藉此隱匿詐欺所得財物之去向
    與所在之洗錢行為，然均係基於同一概括犯意，於密切接近
    之時間、地點實施，並侵害同一告訴人法益，為接續犯，應
    各論以單一之三人以上共同冒用政府機關及公務員名義詐欺
    取財罪、行使偽造公文書罪及一般洗錢罪。
　㈣被告係以一行為觸犯三人以上共同冒用政府機關及公務員名
    義詐欺取財罪、行使偽造公文書罪、一般洗錢罪，為想像競
    合犯，應從一重之三人以上共同冒用政府機關及公務員名義
    詐欺取財罪處斷。　
　㈤按洗錢防制法第16條第2 項規定：「犯前二條之罪，在偵查
    或審判中自白者，減輕其刑」。經查，被告針對其在本案中
    擔任車手協助詐欺集團隱匿犯罪所得去向之洗錢犯行，於本
    院準備程序、審判程序均坦承不諱，業如前述，則其所犯之
    一般洗錢罪，原本已符合上開洗錢防制法減刑規定之要件。
    惟按刑法第55條關於一行為觸犯數罪名之想像競合犯從一重
    處斷規定，其立法目的在於對一行為作充分而不過分之評價
    ，以使行為人負與其罪責相當之刑罰，係採學理上之折衷處
    斷原則（或稱限制吸收原則），即以「重罪吸收原則」為主
    ，兼採「數罪組合原則」之體系，想像競合所犯輕罪之法定
    最輕本刑，除有刑法第55條但書關於對所犯重罪法定最輕本
    刑之封鎖作用外，在處斷上既為重罪所吸收，輕罪法律關於
    減輕或免除其刑之相關規定，尚無從執以減輕或免除所從一
    重論斷之重罪法定本刑，然所犯輕罪苟有其減免刑責事由，
    則非不得作為刑法第57條科刑輕重之審酌情狀。本案被告所
    犯三人以上共同冒用政府機關及公務員名義詐欺取財罪、行
    使偽造公文書罪及一般洗錢罪想像競合，從一重三人以上共
    同冒用政府機關及公務員名義詐欺取財罪處斷後，依前揭說
    明，即無從再依輕罪（即一般洗錢罪）之減刑規定（即洗錢
    防制法第16條第2 項）予以減刑，而僅就此部分作為後述有
    利被告之量刑審酌（詳後述）。
　㈥爰審酌被告明知當前詐欺集團橫行，政府窮盡心力追查防堵
    ，且大眾傳播媒體亦屢屢報導民眾被詐騙之新聞，竟仍依指
    示收取詐欺得款，參與本件犯行，製造金流斷點，造成執法
    機關不易查緝詐欺犯罪者，嚴重危害社會治安，助長社會犯
    罪風氣，致告訴人受有相當程度之財物損失，並隱匿不法所
    得之去向及所在，而難以追查；再衡酌其犯後終能坦承犯行
    之犯後態度，迄今尚未賠償告訴人所受之損害，亦未取得告
    訴人之諒解，實不可取，而告訴代理人亦陳稱：希望法院從
    重量刑等語（見審金訴卷第359頁；金訴卷第61頁、第153頁
    ）；惟念及被告本案就行使偽造公文書犯行部分係基於不確
    定故意而為，且僅為詐欺集團中最底層之車手角色，未見有
    取得不法利益（詳後述），犯罪參與程度非深，但實際分擔
    參與取款之金額高達65萬元；兼衡被告○○○○之教育程度，目
    前受僱從事○○工作，日薪0,000元至0,000元，○○，○○○○○○之
    生活狀況（見金訴卷第152 頁，被告於審判程序所述）等一
    切情狀，就其所犯之罪，量處如主文所示之刑。
四、沒收
  ㈠按洗錢防制法第18條第1項前段規定「犯第14條之罪，其所移
    轉、變更、掩飾、隱匿、收受、取得、持有、使用之財物或
    財產上利益，沒收之」。而關於犯罪行為人犯洗錢防制法第
    14條之罪，其所掩飾之財物本身僅為洗錢之標的，難認係供
    洗錢所用之物，故洗錢行為之標的除非屬於前置犯罪之不法
    所得，而得於前置犯罪中予以沒收者外，既非本案洗錢犯罪
    之工具及產物，亦非洗錢犯罪所得，尤非違禁物，尚無從依
    刑法沒收規定予以宣告沒收，自應依上開第18條第1 項前段
    規定予以宣告沒收。且此規定係採義務沒收主義，祇要合於
    前述規定，法院即應為相關沒收之諭知，然該洗錢行為之標
    的是否限於行為人者始得宣告沒收，法無明文，實務上一向
    認為倘法條並未規定「不問屬於犯罪行為人與否均沒收」時
    ，自仍以屬於被告所有者為限，始應予沒收，宜從有利於被
    告之認定。是上開洗錢防制法第18條所定應沒收之洗錢標的
    ，應限於行為人所有始得宣告沒收。經查，告訴人交付如附
    表一編號2至3所示之款項共計65萬元與被告，雖為本件洗錢
    之標的，然被告均已轉交予本件欺集團上游成員，已如前述
    ，是上揭款項均非屬被告所有，亦非在其實際掌控中，被告
    就所掩飾、隱匿之財物不具所有權及事實上處分權，自無從
    依洗錢防制法第18條第1 項規定宣告沒收或追徵。
  ㈡被告堅稱未因本案犯行而獲取任何報酬等語（見金訴卷第57
    頁、第139頁），此外，依卷內證據資料，亦無證據證明被
    告有分得本案詐欺得款或獲取任何犯罪所得，自無依刑法第
    38條之1第1項前段、第3項規定，宣告沒收或追徵其犯罪所
    得之問題。　　
　㈢按刑法第219 條規定，偽造之印章、印文或署押，不問屬於
    犯人與否，沒收之。此規定係採義務沒收主義，凡偽造之印
    章、印文或署押，不論是否屬於犯人所有，苟不能證明其已
    滅失，均應依法宣告沒收。再按行為人用以犯罪之偽造、變
    造等書類，既已交付於被害人收受，則該物非屬行為人所有
    ，除偽造書類上偽造之印文、署押，應依刑法第219條予以
    沒收外，依同法第38條第3項之規定，即不得再對各該書類
    諭知沒收（最高法院43年臺上字第74號判決意旨可資參照）
    。經查：
　⒈如附表一編號1至3所示之偽造公文書共3紙，其上偽造之「法
    務部行政執行署台北執行處凍結管制命令印」共3枚、「檢
    察執行處鑑」印文共3枚，係被告所屬之詐欺集團於詐欺本
    案告訴人犯行中所偽造，應依刑法第219 條規定，不問屬於
    犯人與否，均於主文中宣告沒收。
　⒉如附表一編號1所示之偽造公文書，已由同案被告郭家豪當面
    交付與告訴人收執，是已非屬被告或其共犯所有，不予宣告
    沒收或追徵。至如附表一編號2至3所示之偽造公文書共2紙
    ，雖係供被告本案犯罪所用之物，然因本院認定並非被告以
    LINE傳送與告訴人而行使，已如前述，是如附表一編號2至3
    所示之偽造公文書共2紙，並非被告所有或有處分權之物，
    乃均不宣告沒收及追徵。
　⒊另本案並無證據證明詐欺集團成員係偽造印章後，蓋印於偽
    造公文書上而偽造印文，實無法排除詐欺集團成員係以電腦
    套印或其他方式偽造上開印文，爰不另就偽造印章部分宣告
    沒收。
　㈣至扣案如附表三所示之行動電話3支，並無其他積極證據可認
    此些部分之扣案物係供被告犯本案所用之物，亦無證據可認
    係被告所有或有處分權之物，乃均不宣告沒收。　
據上論斷，應依刑事訴訟法第299條第1項前段，洗錢防制法第14
條第1 項，刑法第11條前段、第28條、第216條、第211條、第33
9條之4第1項第1款、第2款、第55條前段、第219條，刑法施行法
第1條之1第1項，判決如主文。　　
本案經檢察官鍾岳璁提起公訴，檢察官曾財和移送併辦，檢察官
梁詠鈞、鍾葦怡到庭執行職務。　
中    華    民    國  111     年     9    月    16    日
                  刑事第三庭   審判長法  官  張瑋珍
                                     法  官  羅婉怡
                                     法  官  翁碧玲　　
以上正本證明與原本無異。
如不服本判決應於收受送達後20日內向本院提出上訴書狀，並應
敘述具體理由；如未敘述上訴理由者，應於上訴期間屆滿後20日
內向本院補提理由書（均須按他造當事人之人數附繕本）「切勿
逕送上級法院」。
中　　華　　民　　國　　111 　年　　9 　　月　　16　　日
 　　　　　　　　　　　　　　　　　  書記官　武凱葳
附錄本案論罪科刑法條
洗錢防制法第14條
有第二條各款所列洗錢行為者，處7年以下有期徒刑，併科新臺
幣5百萬元以下罰金。
前項之未遂犯罰之。
前二項情形，不得科以超過其特定犯罪所定最重本刑之刑。　　
中華民國刑法第339條之4
犯第339條詐欺罪而有下列情形之一者，處1年以上7年以下有期
徒刑，得併科1百萬元以下罰金：
一、冒用政府機關或公務員名義犯之。
二、三人以上共同犯之。
三、以廣播電視、電子通訊、網際網路或其他媒體等傳播工具，
    對公眾散布而犯之。
前項之未遂犯罰之。　　
中華民國刑法第216條
行使第210條至第215條之文書者，依偽造、變造文書或登載不實
事項或使登載不實事項之規定處斷。
中華民國刑法第211條
偽造、變造公文書，足以生損害於公眾或他人者，處一年以上七
年以下有期徒刑。　　
【附表一】
編號 交付或傳送之時間 偽造之公文書 其上偽造之印文 偽造公文書上所記載之金額 證據出處 1 110年6月16日下午1時19分許 偽造之台北地方法院地檢署110 年6 月16日110年度金字第0000000號617案件公文書1紙（其上冒用「襄閱主任檢察官王清杰」之名義）。 偽造之「法務部行政執行署台北執行處凍結管制命令印」、「檢察執行處鑑」印文各1枚。 新臺幣肆拾捌萬元整。 警一卷第177頁 2 110年6月16日下午5時7分許 偽造之高雄地方法院地檢署110 年6 月16日110年度金字第0000000號617案件公文書1紙（其上冒用「襄閱主任檢察官張介欽」之名義）。 偽造之「法務部行政執行署台北執行處凍結管制命令印」、「檢察執行處鑑」印文各1枚。 新臺幣肆拾捌萬元整。 審金訴卷第215頁至第216頁 3 110年6月16日下午5時7分許 偽造之高雄地方法院地檢署110 年6 月16日110年度金字第0000000號617案件公文書1紙（其上冒用「襄閱主任檢察官張介欽」之名義。 偽造之「法務部行政執行署台北執行處凍結管制命令印」、「檢察執行處鑑」印文各1枚。 新臺幣肆拾萬元整。 審金訴卷第213頁、第216頁 
【附表二】
編號 款項來源 告訴人提領時間及金額（新臺幣，不含手續費） 1 告訴人永豐帳戶 110年6月16日上午12時33分許、48萬元 2 告訴人永豐帳戶 ⑴110年6月16日下午3時30分許、2萬元 ⑵110年6月16日下午3時31分許、2萬元 ⑶110年6月16日下午3時32分許、2萬元　 ⑷110年6月16日下午3時33分許、2萬元 ⑸110年6月16日下午3時34分許、2萬元  告訴人郵局帳戶 ⑴110年6月16日下午3時35分許、6萬元 ⑵110年6月16日下午3時37分許、6萬元 ⑶110年6月16日下午3時38分許、3萬元　  告訴人彰化銀行 帳戶  ⑴110年6月16日下午3時39分許、2萬元 ⑵110年6月16日下午3時40分許、2萬元 ⑶110年6月16日下午3時41分許、2萬元　 ⑷110年6月16日下午3時42分許、2萬元 ⑸110年6月16日下午3時43分許、2萬元 ⑹110年6月16日下午3時44分許、2萬元 ⑺110年6月16日下午3時45分許、2萬元 ⑻110年6月16日下午3時46分許、1萬元 　  共計：                                40萬元  3 告訴人永豐帳戶  ⑴110年6月17日上午10時12分許、2萬元 ⑵110年6月17日上午10時13分許、2萬元 ⑶110年6月17日上午10時14分許、2萬元　 ⑷110年6月17日上午10時15分許、2萬元 ⑸110年6月17日上午10時16分許、2萬元  告訴人彰化銀行 帳戶 ⑴110年6月17日上午10時18分許、2萬元 ⑵110年6月17日上午10時19分許、2萬元 ⑶110年6月17日上午10時20分許、2萬元　 ⑷110年6月17日上午10時21分許、2萬元 ⑸110年6月17日上午10時21分許、2萬元 ⑹110年6月17日上午10時22分許、2萬元 ⑺110年6月17日上午10時23分許、2萬元　 ⑻110年6月17日上午10時24分許、1萬元　  共計：                                25萬元  
【附表三】　
編號 扣案物 數量 所有人 1 蘋果廠牌行動電話（型號：IPHONE7 PLUS，序號：000000000000000號，無SIM卡） 1支 郭家豪 2 SONY廠牌行動電話（序號：000000000000000號，含門號0000000000號SIM卡1張） 1支 郭家豪 3 REALME廠牌行動電話（序號：000000000000000、0000000000000000號，含SIM卡1張） 1支 李沂潔